【裁判字號】    98,交聲,839
【裁判日期】    981230
【裁判案由】    聲明異議
【裁判全文】
臺灣臺南地方法院交通事件裁定     98年度交聲字第839號
移送機關    交通部公路總局嘉義區監理所台南監理站
異議人即
受處分人    甲○○
上列受處分人因違反道路交通管理處罰條例案件，對於交通部公
路總局嘉義區監理所台南監理站民國98年6月29日所為之裁決處
分（處分案號：嘉監南字第裁74-SK0000000號），聲明異議，本
院裁定如下：
    主  文
異議駁回。
    理  由
一、原處分意旨略以：異議人即受處分人甲○○（下稱異議人）
    於民國（下同）98年4月24日14時13分許，駕駛車牌號碼
    N9-6785號自用一般小客車，行經最高速限為時速50公里之
    安平港聯外道路與鯤鯓路127-5號往南方向處，其行車速度
    為時速117公里，超速67公里而為台南市警察局交通隊員警
    以科學儀器測得其有超速之違規行為，乃製單逕行舉發。嗣
    經交通部公路總局嘉義區監理所臺南監理站（下稱移送機關
    ）查證結果，復認異議人之前述違規事實明確，乃依道路交
    通管理處罰條例第43條第4項等規定，裁處異議人吊扣車輛
    牌照3個月。
二、本件聲明異議意旨略以：異議人在開往之路上，已知悉此處
    為雙向均有雷達式測速器，此在異議人針對嘉監南字第裁74
     -SK0000000號處分所提出之聲明異議中，有提出相關之說
     明；因此，異議人在回程途中早已有警覺，怎可能超速？
     為此聲明異議，請求撤銷原處分等語。
三、按汽車駕駛人，駕駛汽車有行車速度，超過規定之最高時速
    60公里以上者，處新臺幣6,000元以上24,000元以下罰鍰，
    並當場禁止其駕駛；又按汽車駕駛人有第1項第1款、第2款
    或前項行為者，並吊扣該汽車牌照3個月；道路交通管理處
    罰條例第43條第1項第2款、第4項前段分別定有明文。
四、經查：
  (一)移送機關指稱異議人於上揭時、地駕駛車牌號碼N9-6785號
    自用一般小客車行經最高速限為時速50公里之安平港聯外道
    路與鯤鯓路127-5號往南方向處，其行車速度為時速117公里
    ，超速67公里而為台南市政府警察局交通隊員警以科學儀器
    測得其有超速之違規行為一節，有台南市政府警察局98年5
    月13日南市警交字第SK0000000號舉發違反道路交通管理事
    件通知單1份在卷可稽，並有臺南市警察局98年7月30日南市
    警交字第09850252490號函檢附照片1幀在卷可稽，而異議人
    對前開違規地點之最高速限為時速50公里並不爭執，惟辯稱
    不可能有超速駕駛之行為云云。
  (二)查本件用以測定異議人行駛速度所使用之雷達測速器規格為
    ：24.125GHz照相式，廠牌係：GATSOMETER，器號則為：288
    3之儀器，且該測速器係由經濟部標準檢驗局於98年3月2日
    檢定合格（檢定合格單號碼：JOGA0000000A、JOGA0000000B
    ），檢定合格有效期限至99年3月31日止，此有臺南市警察
    局98年7月30日南市警交字第09850252490號函檢附經濟部標
    準檢驗局98年3月2日雷達測速儀檢定合格證書一紙在卷可參
    ，而異議人所駕駛之上開車輛係於98年4月24日經警測得有
    行駛超速之行為時，該雷達測速器尚在檢定合格有效期限內
    ，故該雷達測速器之準確性及正確性應值得信賴。
  (三)另於本件違規地點前方約800公尺、600公尺及250公尺處分
    別設有限速「50」公里標誌，於路面亦繪有「50」標線（字
    ），且於本件違規地點前方約200公尺處設置有固定式「前
    有測速照相」警告（示）牌，有臺南市警察局98年7月30日
    南市警交字第09850252490號函檢附之現場照片5幀附卷可參
    。綜此，本件用以測定異議人行駛速度所使用之雷達測速儀
    器既經檢定合格，且在一定距離前樹立警告標示，以提醒駕
    駛人注意遵守速限規定，因此，本件舉發程序並無違誤。然
    異議人僅空言以前詞置辯，並未能提出足以認定其無可能行
    車速度達時速117公里之證據供本院審酌，又異議人於前開
    時、地確實有駕車超速67公里之事實，業經本院98年8月31
    日98年度交聲字第841號交通事件裁定認定確定在案，亦經
    本院依職權調閱上開卷宗查閱無訛，從而，異議人確有駕駛
    上開車輛於上揭時、地，未遵從速限而有駕車超速之違規事
    實，應足認定。
五、綜上所述，異議人於前揭時、地有行車超速67公里之違規事
    實，應堪認定。則移送機關據以援引道路交通管理處罰條例
    第43條第4項之規定，裁處異議人吊扣汽車牌照3個月，核無
    違誤或不當，本件異議為無理由，應予駁回。
六、據上論斷，應依道路交通管理處罰條例第87條第2項、道路
    交通案件處理辦法第19條，裁定如主文。
中    華    民    國    98    年    12    月    30    日
                     交通法庭   法  官   陳淑勤
以上正本證明與原本無異。
如不服本裁定，應於送達後5日內，向本院提出抗告狀。
                                書記官   謝國欽
中    華    民    國    98    年    12    月    30    日

司法院資訊處製作；財團法人民間司法改革基金會備份。
